【裁判字號】    92,訴,202
【裁判日期】    920905
【裁判案由】    竊盜
【裁判全文】
臺灣基隆地方法院刑事判決                          九十二年度訴字第二二號
    公  訴  人  臺灣基隆地方法院檢察署檢察官
    被      告  丁○○
右列被告因竊盜案件，經檢察官提起公訴（九十一年度偵字第四七五○號、九十二年
度偵字第五０七號），及聲請併案審理（九十二年度偵字第一七五四號），本院判決
如左：
    主  文
丁○○連續攜帶兇器竊盜，累犯，處有期徒刑捌月。
扣案之螺絲起子貳支均沒收。
    事  實
一、丁○○曾因違反毒品危害防制條例案件，經臺灣板橋地方法院於民國八十九年三
    月二十二日判處有期徒刑四月，如易科罰金以三百元折算一日，於同年五月十二
    日確定，於九十年三月十九日易科罰金執行完畢，詎仍不知悔改，竟意圖為自己
    不法之所有，並基於概括之犯意，先於民國九十一年十一月十三日凌晨三時許，
    在台北市○○區○○路六十二號前，徒手竊取庚○○所有（車主登記為利台企業
    社，負責人為庚○○，該企業社已停業）停放該處，未懸掛車牌引擎號碼為ＯＮ
    Ｏ一六二九六號之重機車一部（約值新台幣「下同」三千元）得手，並將之藏放
    於其所承租車號為五Ｂ－一三○六號之貨車內，欲拆解該零件裝至其機車上；嗣
    於同日凌晨四時許，為警在台北市○○區○○街四十七號對面停車場內查獲。丁○○經移送臺灣士林地方法院檢察署訊畢飭回後，猶仍不知悔改，復基於同前之
    概括犯意，於九十一年十二月十二日二十一時許，在基隆市○○路一七九號對面
    停車格內，以其所有攜帶客觀上足以對人之生命、身體具有危險性之螺絲起子破
    壞戊○○所有（車主登記高記北方大陸餅，負責人為戊○○），撬開車號為六Ｇ
    －四八二九號自小貨車車門、鎖頭後將之啟動竊取入己（該自小貨車約值十五萬
    元），隔約二、三小時許再駛往基隆市○○路竊取停放路旁車籍不詳之偉世牌機
    車一部，以上開自小貨車載運竊得之機車前往台北三重疏洪送停放欲變賣牟利（
    丁○○隔天前往查看時發現該機車已不見了），事後再將竊得之自小貨車棄置於
    國道一號高速公路八堵交流道八德路陸橋下，該自小貨車經警於同年月十四日二
    十時四十五分許在基隆市○○○○○路口尋獲，已交由戊○○領回。嗣丁○○因
    毒品經通緝，為警嗣警循線於九十一年十二月十五日十八時許在基隆市○○○路
    加油站緝獲，經其供述而查知上情，並扣得其所有行竊所用之螺絲起子二支。
二、案經台北市政府警察局士林分局移送臺灣士林地方法院檢察署呈請臺灣高等法院
    檢察署令移轉臺灣基隆地方法院檢察署，又案經基隆市警察局移送臺灣基隆地方
    法院檢察署檢察官偵查起訴。
    理  由
一、訊據被告丁○○於本院審理時坦承有於右揭時地竊盜庚○○機車之事實不諱，惟
    矢口否認有竊盜戊○○之自小貨車、不詳之人之偉世牌機車之犯行，辯稱：其未
    作基隆這二件竊盜云云，然查，右揭竊盜庚○○機車之事實，業據被告於警訊、
    偵訊時供述不諱，並據被害人庚○○指述綦詳，且有車籍作業系統查詢認可資料
    一紙、贓物認領保管收據、庚○○指認機車之照片、在士林查獲之照片四幀等在
    卷可稽；又右揭竊盜戊○○自小貨車、偉世牌機車乙節，業據被告於警訊時坦承
    不諱，並據被害人戊○○指述綦詳，又據在場目擊證人徐○○（年籍詳卷）於偵
    訊、本院審理時到庭結證屬實，且查被告於警訊之供述核與證人徐○○之證述之
    情節相符，至被告如何為基隆市警察局查獲乙節，再經證人即基隆市警察局刑警
    隊小隊長甲○○到庭結證稱：「當天接獲線報，得知被告因毒品案件被通緝，而
    且又偷汽車及機車。我就找了組裡另外一位鄭式華，過去埋伏要抓被告，結果當
    場在車上查獲。被告是停在成功一路加油站高架橋下面，他開的汽車引擎還沒有
    熄火，他起先不下車，後來我們叫他熄火下車，他開的那一部車子經查不是他所
    有的，也找不到他講的那個朋友，但是車廂裡面有工具箱及手套，我們就帶回警
    察局偵辦。起先被告否認偷車，經過勸導曉以大義後，他有承認有偷小貨車，機
    車是後來他才講的，說他偷了一部機車是在德安路與復興路口偷的，那部機車是
    停在附近騎樓偷的，再用小貨車載運那部機車去台北賣，我們有去找，結果找不
    到，我們沒有帶被告去。當初之所以沒有帶被告去找，是因為訊問時間快過了，
    偉士牌機車目前為止都還沒有找到，小貨車是他變賣完之後開回來八堵，派出所
    後來有查獲。」等語（見本院九十二年五月二十日審判筆錄），且有車籍作業系
    統查詢認可資料一紙、六Ｇ－四八二九號自小貨車行車執照、車輛協尋（尋獲）
    證明單、車輛竊盜車牌失竊資料個別查詢報表查詢車輛認可資料等在卷可考，復
    有螺絲起子二支扣案為證；綜上查證，事證明確，被告竊盜之犯行至堪認定，是
    被告空言否認竊盜戊○○自小貨車、偉世牌機車乙情，委無足採，應依法論科。
二、查扣案之螺絲起子二支，客觀上足對人之生命、身體、安全有危險性，應係兇器
    ，核被告丁○○所為，係犯刑法第三百二十條第一項之竊盜罪（二次竊盜機車部
    分）、第三百二十一條第一項第三款之攜帶兇器竊盜罪（竊盜自小貨車部分）。
    其先後二次竊盜、一次攜帶兇器竊盜犯行，時間緊接，所犯構成要件相同，應依
    連續犯之規定論以一攜帶兇器竊盜罪，並加重其刑。又查被告曾因違反毒品危害
    防制條例案件，經臺灣板橋地方法院於八十九年三月二十二日判處有期徒刑四月
    ，如易科罰金以三百元折算一日，於同年五月十二日確定，於九十年三月十九日
    易科罰金執行完畢，有臺灣基隆地方法院檢察署刑案資料查註記錄表、臺灣高等
    法院被告全國前案紀錄表各一份在卷可憑，其於有期徒刑執行完畢後，五年以內
    再犯本件有期徒刑以上之罪，係屬累犯，應依刑法第四十七條之規定遞加重其刑
    。爰審酌被告之品行，犯竊盜罪為警查獲後再犯竊盜罪，犯罪之動機、目的、手
    段、次數、所生之危害、竊得財物之價值，及犯罪後之態度等一切情狀，量處如
    主文所示之刑，以示懲儆。扣案之螺絲起子二支為被告所有供犯罪所用之物，依
    刑法第三十八條第一項第二款之規定宣告沒收。
三、聲請併案審理（九十二年度偵字第一七五四號）意旨略以：被告丁○○基於概括
    犯意，意圖自己不法所有，以自備可作為兇器之固定扳手等工具，於九十一年十
    月二十六日上午八時許，在臺北市○○區○○路旁，竊取被害人張黃春益所有車
    牌號碼ＦＰ－六一七三號廂型車牌二面；再於九十一年十二月五日上午七時許，
    在臺北市南港區○○○路○段十二巷內，竊盜被害人乙○○所有車牌號碼八Ｃ－
    七八○六號自小貨車一部，又於九十一年十二月十日上午七時許，在臺北縣中和
    市○○路四九三號前，竊取被害人癸○○所有車牌號碼ＧＬＰ－九六七號重型機
    車一部，因認被告另涉犯刑法第三百二十一條第一項第三款之加重竊盜罪嫌，與
    本件有連續犯裁判上一罪之關係，聲請併案審理。
四、按犯罪事實應依證據認定之，無證據不得推定其犯罪事實；又被告之自白，不得
    作為有罪判決之唯一證據，仍應調查其他必要之證據，以察其是否與事實相符；
    再按不能證明被告犯罪者，應諭知無罪之判決；刑事訴訟法第一百五十四條、第
    一百五十六條第二項、第三百零一條第一項分別定有明文。又「犯罪事實之認定
    ，應憑真實之證據，倘證據是否真實尚欠明顯，自難以擬制推測之方法，為其判
    斷之基礎。」，「刑事訴訟法所謂認定犯罪事實之證據係指足以認定被告確有犯
    罪行為之積極證據而言，該項證據自須適合於被告犯罪事實之認定，始得採為斷
    罪資料。」，「共同被告所為不利於己之供述，固得採為其他共同被告犯罪之證
    據，惟此項不利之供述，依刑事訴訟法第二百七十條第二項之規定，仍應調查其
    他必要之證據，以察其是否與事實相符，自難專憑此項供述，為其他共同被告犯
    罪事實之認定。」，「共同被告不利於己之陳述，固得採為其他共同被告犯罪之
    證據，惟此項不利之陳述，須無瑕疵可指，而就其他方面調查，又與事實相符，
    始得採為其他共同被告犯罪事實之認定。」，最高法院著有五十三年度臺上字第
    六五六號、二十九年度上字第三一○五號、三十一年上字第二四二三號及四十六
    年台上字第四一九號判例可供參照。
五、訊據被告堅決否認有此部分竊盜之犯行，辯稱：其確實沒有偷，其當時確實不在
    場，丙○○與其有金錄糾葛，才推給其的，其那有可能去牽一部車子給他作案，
    是丙○○栽贓給其，是丙○○老婆向其借二千元，其與丙○○就是因為這二千元
    發生爭吵，後來就沒有聯絡等語。公訴人認被告涉有此部分之犯嫌，無非以另案
    被告丙○○之供述，被害人己○○○、乙○○、癸○○之指述，贓物認領保管單
    在卷，犯案工具一批扣案可證等為其論據。經本院多次傳喚證人丙○○並未到庭
    ，後查知另此竊盜案經臺灣士林地方法院通緝在案，已無從再予傳喚。本院經傳
    喚證人即查獲丙○○之臺北縣警察局中和分局國光派出所警員辛○○到庭結證稱
    ：「丙○○當時是其查獲的。當時被告沒有在犯罪現場，當時只有丙○○一人站
    在機車的旁邊。當時是因為百姓報案有人要偷機車，我們去盤查，只有發現丙○○一人在機車附近，當時我們盤查的時候發現他的手機在附近的廂型車駕駛座上
    面，人沒有坐在車上，我們帶回去派出所之後他說是有一個叫『阿文』的帶他來
    的，他說『阿文』去找朋友馬上下來，我們在現場等了大約半個多小時但是都沒
    有看到那個叫『阿文』的，他在現場也有打電話聯絡，但是都聯絡不上，我們是
    依據丙○○的手機放在廂型車上面認定該廂型車是丙○○開的，而且他沒有辦法
    把『阿文』交代清楚，所以我們認定丙○○有做案，『阿文』的部分只有丙○○
    這麼講，我們怕時間不夠，就先移送丙○○至三組。．．．（問：你們辦丙○○
    或是丁○○的案件除了丙○○的供述之外，還有何證據可以證明被告涉及丙○○
    所講的竊盜的部分？）丙○○只有這樣供述，沒有其他的證據。」等語（見本院
    九十二年八月十九日審判筆錄），證人即承辦之臺北縣警察局中和分局刑事組偵
    查員壬○○亦結證稱：本件除了丙○○的供述之外，沒有其他的證據可以證明被
    告丁○○涉及丙○○所講的竊盜的部分」等語（見本院九十二年八月十九日審判
    筆錄），因之本件確係因共同被告丙○○之供述而認被告涉有此部分之竊盜犯行
    ，並無其他證據足資證明被告有此部分竊盜犯行，然查依共同被告丙○○於九十
    一年十二月十三日上午九時三十分警訊時供述：「是阿文（即指丁○○）於九十
    一年十二月十二日晚間十八時許到台北市百齡橋附近載我的，我們先到汐止偷了
    一部機車，然後再到中和市○○路五一八號前準備行竊另一部機車。」等情；惟
    查，被告如何於九十一年十二月十二日二十一時許，在基隆市○○路一七九號對
    面停車格內，竊盜六Ｇ－四八二九號自小貨車，隔約二、三小時許再於基隆市○○路竊取停放路旁車籍不詳之偉世牌機車一部乙節，被告既於九十一年十二月十
    二日二十一時許、隔約二、三小時許，於基隆市行竊，如何再於同日十八時至台
    北市、至汐止市行竊、再於翌（十三）日一時五十分許至中和市行竊，是以共同
    被告丙○○之供述確有重大不符之瑕疵，顯與事實不符，自不得以其供述即請被
    告涉有此部分竊盜之犯行，此分復查無其他積極證據證明被告有此部分竊盜罪，
    從而此部分不能證明被告犯罪，無從併予審理，應退回由檢察官依法辦理，在此
    敘明。
據上論斷，應依刑事訴訟法第二百九十九條第一項前段，刑法第五十六條、第三百二
十一條第一項第三款、第四十七條、第三十八條第一項第二款，判決如主文。
本案經檢察官張長樹到庭執行職務。
中      華      民      國    九十二    年      九      月      五      日
                                    台灣基隆地方法院刑事第二庭
                                        法  官  鄭  景  文
右正本證明與原本無異。
對於本件判決如有不服，應於收受送達後十日內，向本院提出上訴書狀，上訴於臺灣
高等法院，並按他造當事人之人數附具繕本。
                                        書記官  賈  繼  藩
中      華      民      國    九十二    年      九      月      五      日
附論罪科刑之法條：
刑法第三百二十一條
犯竊盜罪而有左列情形之一者，處六月以上五年以下有期徒刑：
一、於夜間侵入住宅或有人居住之建築物、船艦或隱匿其內而犯之者。
二、毀越門扇、牆垣或其他安全設備而犯之者。
三、攜帶兇器而犯之者。
四、結夥三人以上而犯之者。
五、乘火災、水災或其他災害之際而犯之者。
六、在車站或埠頭而犯之者。
前項之未遂犯罰之。
刑法第三百二十條：
意圖為自己或第三人不法之所有，而竊取他人之動產者，為竊盜罪，處五年以下有期
徒刑、拘役或五百元以下罰金。
意圖為自己或第三人不法利益，而竊佔他人之不動產者，依前項之規定處斷。
前二項之未遂犯罰之。


司法院資訊處製作；財團法人民間司法改革基金會備份。
